ACORDAO-COMPLETO-2356440

ACÓRDÃO DE RELAÇÃO

ACÓRDÃO DE RELAÇÃO 1347/2019 ATA 21/2019 - PLENÁRIO

Acórdão 1347/2019-TCU-Plenário
Considerando se tratar de denúncia a respeito de irregularidades supostamente ocorridas no Pregão Eletrônico Demap 14/2019, promovido pelo Banco Central do Brasil (Bacen) , com o objetivo de contratação de prestação de serviços ininterruptos de vigilância ostensiva armada de transporte de valores;
Considerando que o Bacen declinou as devidas justificativas para a contratação de empresa especializada no transporte de valores para a proteção das instalações do edifício-sede do Bacen, em detrimento da contratação de empresa de vigilância patrimonial;
Considerando que a contratação de empresa de transporte de valores tem fundamento nas necessidades específicas de segurança do Bacen, ainda que acarrete em pagamentos mais elevados em comparação com os serviços de vigilância patrimonial, não tendo sido demonstrados nos autos indícios de que o preço da proposta vencedora estivesse majorado em comparação com o preço praticado no mercado pelas empresas do mesmo segmento;
Considerando que não se confirmou a ausência de inclusão dos custos de eventual realização de serviço de transporte externo de valores na planilha de formação de preços, diante da regular previsão no edital do certame;
Considerando que os serviços de transporte de valores estão previstos no edital do Pregão Eletrônico Demap 14/2019 para serem pagos apenas quando efetivamente prestados, não se configurando, portanto, um custo mensal fixo contratado, como esclarecido pelo Bacen;
Considerando que a inexistência do fumus boni iuris e do periculum in mora conduz à impossibilidade de adoção de medida cautelar; 
Considerando que a representante não se desincumbiu do ônus de demonstrar a razão legítima de intervir no processo, apta a ensejar o deferimento de habilitação como parte interessada;
Considerando que, nos termos da Resolução-TCU 292/2018, que alterou a Resolução-TCU 259/2014, a fim de resguardar o sigilo e a proteção do denunciante, o documento original da denúncia, bem como qualquer outro documento no qual conste sua identificação, serão juntados ao processo como peças sigilosas, classificadas quanto à confidencialidade como informação pessoal, à luz da Lei 12.527/2011;
Considerando, ainda, que a reclassificação do processo de denúncia como público, após a decisão definitiva, não alcança as peças que contenham a identificação do denunciante, as quais permanecem classificadas como informação pessoal e delas não se concederá vista ou cópia durante o prazo de vigência da restrição, salvo nas hipóteses legais;
Os Ministros do Tribunal de Contas da União ACORDAM, por unanimidade, com fundamento nos arts. 1º, inciso XVI, e 53, da Lei 8.443, de 16 de julho de 1992, c/c os arts. 1º, inciso XXIV; 15, inciso I, alínea “p”; 143, inciso III; 234 e 235, todos do Regimento Interno/TCU, em conhecer da presente denúncia para, no mérito, considerá-la improcedente; indeferir o pedido de medida cautelar, diante da ausência dos requisitos necessários; indeferir o pedido de ingresso como interessado, diante da ausência de demonstração da razão legítima apta a respaldar o ingresso; levantar o sigilo que recai sobre as peças destes autos, à exceção daquelas que contenham informação pessoal do denunciante, nos termos dos arts. 104, § 1º, e 108, parágrafo único, da Resolução-TCU 259/2014; e em dar ciência deste acórdão, juntamente com a instrução (peça 39) , ao Banco Central do Brasil e ao denunciante, de acordo com os pareceres emitidos nos autos.
1. Processo TC-Processo 006.184/2019-7 (DENÚNCIA) 
	1.1. Responsável: Identidade preservada (art. 55, caput, da Lei n. 8.443/1992 c/c art. 31 da Lei 12.527/2011) 
	1.2. Interessado: Identidade preservada (art. 55, caput, da Lei n. 8.443/1992 c/c art. 31 da Lei 12.527/2011) 
	1.3. Órgão/Entidade: Banco Central do Brasil
	1.4. Relator: Ministro Bruno Dantas
	1.5. Representante do Ministério Público: não atuou
	1.6. Unidade Técnica: Secretaria de Controle Externo de Aquisições Logísticas (Selog) .
	1.7. Representação legal: não há.
	1.8. Determinações/Recomendações/Orientações: não há.

Banco Central do Brasil

BRUNO DANTAS

não há.

Não atuou

DENÚNCIA (DEN)

Secretaria de Controle Externo de Aquisições Logísticas (Selog).